臺灣臺北地方法院刑事判決　　　　　 96年度交簡上字第100號
上　訴　人　臺灣臺北地方法院檢察署檢察官
被　　　告　甲○○
上列上訴人因被告過失傷害案件，不服本院臺北簡易庭96年度北
交簡字第1044號中華民國96年4月17日第一審簡易判決（聲請簡
易處刑案號：96年度偵字第5181號），提起上訴，本院管轄第二
審之合議庭判決如下︰
    主  文
原判決撤銷。
甲○○從事業務之人，因業務上之過失傷害人，處拘役伍拾玖日
，如易科罰金，以新臺幣壹仟元折算壹日。
    事  實
一、甲○○係沛德幼稚園之娃娃車司機，以駕駛車輛為業，於民
    國95年12月4日15時40分許，在臺北市信義區○○○路○段39
    1巷48號前，欲將其所有之車牌號碼CF–3823號自用小客車
    停放於上開幼稚園之車牌號碼CF–3823號娃娃車原先停放之
    路邊停車位，惟其原應注意汽車臨時停車時，不得併排臨時
    停車，依當時雖為陰天，然為日間自然光線、路面鋪設柏油
    、無缺陷、障礙物、視距良好等情形，無不能注意之情事，
    且甲○○係以駕駛汽車為職業，依其駕駛經驗及對於該處路
    況之熟悉度，亦有能力注意，竟疏未注意，於先將娃娃車駛
    離停車位後，併排臨時停車於同向車道上，再將其所有之車
    牌號碼CF–3823號自用小客車切入道路分向線，欲行倒車進
    入原先娃娃車所停放之位置，適對向之高明煌騎乘CSU-89 7
    號重機車附載乙○○行經該處，因甲○○併排停放之車牌號
    碼4626-DE號汽車佔用車道並遮擋視線，使高明煌及正在駕
    駛車牌號碼CF–3823號自用小客車離開停車位之甲○○均未
    發現對方，致自用小客車在道路分向線附近撞擊乙○○之左
    腿，乙○○因此受有左腳外側踝骨骨折之傷害。甲○○肇事
    後，在偵查犯罪職權之公務員或機關尚未發覺犯罪前即以電
    話向警方報案，並留在現場主動向據報前來處理之臺北市政
    府警察局信義分局交通分隊警員承認肇事，嗣後並接受裁判
    。
二、案經乙○○訴由臺北市政府警察局信義分局報請臺灣臺北地
    方法院檢察署檢察官偵查並聲請以簡易判決處刑。
    理  由
壹、程序方面：
一、被告甲○○經合法傳喚，無正當理由未於審判期日到庭，爰
    依刑事訴訟法第371條規定，不待其陳述，由檢察官一造辯
    論而逕行判決，先此敘明。
二、按被告以外之人於審判外之言詞或書面陳述，除法律有規定
    者外，不得作為證據；又按被告以外之人於偵查中向檢察官
    所為之陳述，除顯有不可信之情況者外，得為證據刑事訴訟
    法第159條第1項、第159條之1第2項分別定有明文。查本判
    決下列所引用之證人高明煌、乙○○於檢察官訊問時之審判
    外之陳述，應屬傳聞證據，惟證人高明煌、乙○○於作證時
    已於檢察官面前具結，且其作成證詞之過程並無顯不可信之
    狀況，本院審酌上開證據資料製作時之情況，尚無違法不當
    及顯有不可信之情況，認為以之作為證據應屬適當，故揆諸
    前開規定，爰逕依刑事訴訟法第159條之1第2項規定，認前
    揭證據例外有證據能力，合先敘明。
貳、實體方面：
一、上開事實，業據被告甲○○於警詢及偵查中坦承不諱（見96
    年偵字第5181號偵查卷第28頁、第42-43頁），核與證人即
    被害人乙○○於警詢及檢察官偵訊時證述之情節相符（見上
    開偵查卷第13-14頁、第41-42頁），證人高明煌亦證稱，伊
    附載告訴人乙○○經過該處時，被告突然從前方的停車格開
    出來，因為併排的娃娃車讓他看不到伊等行經該處，所以直
    接撞擊到在後座之乙○○等語（見偵查卷第41頁），並有道
    路交通事故現場圖、道路交通事故調查報告表 (一)( 二)及
    國泰綜合醫院診斷證明書各1份暨事故現場蒐證相片5幀附卷
    可資佐證（見偵查卷第23頁、第26頁、第30-31頁、第35-37
    頁）。按汽車不得併排臨時停車，道路交通安全規則第111
    條第1項第5款定有明文，被告駕駛上開自用小客車自應依前
    開規定而為注意，而依上開道路交通事故調查報告表所載，
    現場當時天候陰，日間自然光線、濕潤柏油路面且無缺陷、
    障礙物、視距良好等情形，並無不能注意之情形，被告竟疏
    未注意即貿然併排停車，致其駕駛時無法看見對向來車而肇
    事，被告對本件車禍之發生有過失應堪認定。而告訴人乙○
    ○既係因被告併排停車致上開2車發生撞擊而肇事成傷，則
    被告之過失與告訴人乙○○之傷害間，有相當因果關係，亦
    堪認定。綜上所述，本件事證明確，被告之犯行，堪以認定
    。
三、查被告係沛德幼稚園娃娃車司機，以駕駛上開娃娃車載送該
    幼稚園學生為業，業據被告於警詢及偵查中自承在卷，可見
    被告於行為時確係以駕駛為業務之人已明。核被告所為，係
    犯刑法第284條第2項前段之業務過失傷害罪。又被告於肇事
    後，犯行未被偵查機關發覺前，即主動打電話報案，並留在
    現場，向前來處理之警員自承伊為肇事者，業據證人高明煌
    於本院審理時證述甚明（見本院卷第21頁），是被告自承肇
    事，復接受裁判，經核與刑法第62條前段所規定之自首要件
    相符，應依該條規定減輕其刑。原審以被告上述犯行事證明
    確，予以論罪科刑，固非無見，但查：
  (一)按事實審法院若未斟酌刑法第57條各款所列情狀而為量刑，
    當有違法可指（最高法院72年台上字第6696號判例參照），
    而本件被告犯行既已造成告訴人身心之一定程度傷害，嚴重
    影響告訴人之平日生活作息，並因此支出金錢醫治及聘僱看
    護，損失非輕，再參以被告雖承認犯行，然並未積極與告訴
    人接觸以試圖彌補其所造成之損害，其態度即難謂良好，原
    審未審酌及此，僅以被告坦承犯行之犯後態度等相關情狀，
    諭知所量之較輕刑度，縱在法定刑範圍量處，仍有不當之處
    。
  (二)原審疏未認定被告有自首之情形，而未依刑法第62條前段減
    輕其刑，亦有未洽。是檢察官上訴不服原審判決，認量刑太
    輕部分，應有理由，且原判決既有上開可議之處，自應由本
    院予以撤銷改判。爰審酌被告並無經判有期徒刑以上刑度之
    前科，有臺灣高等法院被告全國前案紀錄1紙在卷可佐，素
    行非劣，其本件過失之情形、造成被害人傷害之程度，而犯
    罪後雖能坦承為肇事之人並自首，惟尚未能與被害人達成民
    事和解等一切情狀，量處拘役59日，並諭知易科罰金之折算
    標準。
據上論斷，應依刑事訴訟法第455條之1第1項、第3項、第369條
第1項前段、第364條、第299條第1項前段，刑法第284條第2項前
段、第41條第1項前段，刑法施行法第1條之1，判決如主文。
本案經檢察官蕭方舟到庭執行職務。
中　　華　　民　　國　　96　　年　　7 　　月　　13　　日
        　　　　　刑事第十庭  審判長  法　官　吳秋宏
                                      法  官  姚念慈
                                      法  官  林柏泓
本件不得上訴。
以上正本證明與原本無異。
　　　　　　      　　　　　　　　　　書記官　柯貞如
中　　華　　民　　國　　96　　年　　7 　　月　　13　　日
附錄論罪科刑法條：
中華民國刑法第284條（過失傷害罪）
因過失傷害人者，處6月以下有期徒刑、拘役或5百元以下罰金，
致重傷者，處1年以下有期徒刑、拘役或5百元以下罰金。
從事業務之人，因業務上之過失傷害人者，處 1 年以下有期徒刑
、拘役或1 千元以下罰金，致重傷者，處 3 年以下有期徒刑、
拘役或2千元以下罰金。
